【裁判字號】    99,交聲,1679
【裁判日期】    991129
【裁判案由】    違反道路交通管理處罰條例聲明異議
【裁判全文】
臺灣桃園地方法院交通事件裁定        99年度交聲字第1679號
異  議  人
即受處分人  博塘通運有限公司
法定代理人  陳萬年
上列異議人因違反道路交通管理處罰條例案件，對於交通部公路
總局新竹區監理所桃園監理站於民國99年10月27日以桃監裁罰字
第裁52-D00000000號（原舉發案號：桃園縣政府警察局99年6 月
7 日桃警交相字第D00000000 ）所為之裁決處分聲明異議，本院
裁定如下：
    主  文
原處分撤銷。
博塘通運有限公司，汽車駕駛人，行駛快速公路未依標線指示行
車，處罰鍰新臺幣參仟元，並記違規點數壹點。
    理  由
一、原處分意旨略以：異議人即受處分人博塘通運有限公司（下
    簡稱博塘公司）所有之HF-356號營業大貨車於民國99年5 月
    18日下午2 時14分許，行經台66線與桃102 線岔路口處，因
    有「行駛快速公路未依標線指示行車（紅燈超越停止線）」
    之違規行為，經桃園縣政府警察局交通分隊逕行舉發，處罰
    鍰新臺幣（下同）3,000 元，嗣異議人雖提出申訴，然經交
    通部公路總局新竹區監理所桃園監理站（下稱原處分機關）
    函請舉發機關查證後，仍認違規屬實，且已逾應到案期限60
    日以上，原處分機關乃依道路交通管理處罰條例第33條第1
    項第13款、違反道路交通管理事件統一裁罰基準表等規定，
    裁處異議人最高罰鍰4,500 元，並記違規點數1 點。
二、異議意旨略以：桃園縣政府警察局之違規通知單係寄到「桃
    園縣桃園市○○路64號5樓」之地址，惟異議人早於郵局辦
    理通訊轉址，將地址改為「桃園縣桃園市○○路811號」，
    故異議人並未收到上開通知單，原處分機關告知異議人需繳
    納最高罰鍰金額4,500元實屬不合理，因異議人非故意逾期
    不繳，是裁罰不當，請求准予撤銷裁罰，並以最低罰鍰金額
    3,000元裁處此件，以示公正。
三、按汽車行駛於高速公路、快速公路或設站管制之道路，不遵
    使用限制、禁止、行車管制及管理事項之管制規則，而有未
    依標誌、標線、號誌指示行車之行為者，處汽車駕駛人3,00
    0 元以上6,000 元以下罰鍰，道路交通管理處罰條例第33條
    第1 項第13款定有明文。又汽車駕駛人，有違反道路交通管
    理處罰條例第33條第1 項情形者，除依原條款處罰鍰外，並
    予記違規點數1 點，復為該條例第63條第1 項第1 款所明定
    。
四、經查，異議人所有之車牌號碼HF-356號營業大貨車，於99年
    5月18日下午2時14分許，行經台66線與桃102線岔路口處，
    因有「行駛快速公路未依標線指示行車（紅燈超越停止線）
    」之違規行為，經桃園縣政府警察局交通分隊於99年6月7日
    逕行舉發等情，有桃園縣政府警察局桃警交相字第D0000000
    0 號舉發違反道路交通管理事件通知單影本1份，及舉發照
    片2張在卷可稽，並為異議人所不爭執，此部分事實應堪認
    定。
五、原處分機關雖以：異議人之公司登記址為「桃園縣桃園市○
    ○路64號5 樓」，而舉發單位前揭通知單即寄送上址，惟因
    查無此址而遭退回，舉發單位復依法辦理公示送達程序，故
    本件裁罰金額並無違誤云云，並提出桃園縣政府警察局99年
    7 月16日函暨公示送達公告、送達人清冊各1份為證；惟查
    ，本件舉發單位之通知單寄送至「桃園縣桃園市○○路64號
    5 樓」之地址時，其上即經郵務機關載明「轉經國路811號
    」，此有桃園縣政府警察局交通隊送達證書1份在卷可憑，
    是上開送達時間，異議人實際上已未於「桃園縣桃園市○○
    路64號5 樓」營業甚明，則舉發單位未將上開通知單轉送至
    「桃園縣桃園市○○路811 號」之異議人正確營業所，卻逕
    對異議人為公示送達，其送達之合法性容有疑義，尚難遽認
    上開通知單已合法送達於異議人。是以，原處分機關認異議
    人有首開違反道路交通管理處罰條例第33條第1 項第13款規
    定之行為，固屬有據，然原處分機關進而認異議人併有未依
    限到案辦理而逾越應到案期限60日以上，因而逕行裁處最高
    罰鍰4,500 元，尚屬速斷。
六、綜上所述，異議人有上開違規之事實，應堪認定；原處分機
    關據以援引前開規定，裁處罰鍰4,500 ，雖非無據，惟原處
    分機關未予詳查原舉發機關是否確已合法送達前開舉發通知
    單於異議人，即逕行裁處異議人最高罰鍰，使其喪失於應到
    案日期自動接受處罰最低罰鍰之期限利益，即有未洽，然異
    議人確有該當上開條款之處罰事由，已見前述，自應由本院
    將原處分撤銷，並自為裁定如主文所示。
七、應依應依道路交通管理處罰條例第87條第2 項，道路交通事
    件處理辦法第19條前段，裁定如主文。
中    華    民    國    99    年    11    月    29    日
                  交通法庭  法  官  陳威帆
以上正本證明與原本無異。
如不服本裁定，應於裁定送達後5 日內向本院提出抗告狀。
                            書記官  吳玉蘭
中    華    民    國    99    年    12    月    2     日

司法院資訊處製作；財團法人民間司法改革基金會備份。
